【裁判字號】    97,易,1242
【裁判日期】    970408
【裁判案由】    加重竊盜
【裁判全文】
臺灣臺中地方法院刑事判決              97年度易字第1242號
公  訴  人  臺灣臺中地方法院檢察署檢察官
被      告  甲○○
            丁○○
上列被告等因加重竊盜案件，經檢察官提起公訴（97年度偵字第
4562號），被告等已就被訴事實為有罪之陳述，本院裁定適用簡
式審判程序，本院判決如下：
    主    文
甲○○、丁○○共同踰越門扇、攜帶兇器竊盜，均累犯，各處有
期徒刑玖月，扣案之螺絲起子壹支沒收。
    犯罪事實
一、甲○○曾於民國94年間因犯竊盜罪，經法院判處有期徒刑8
    月確定，於95年6月1日執行完畢；又於95年間因違反毒品危
    害防制條例案件，經法院判處有期徒刑7月確定，並於96年7
    月16日執行完畢。丁○○曾於81年間因犯偽造文書案件，經
    法院判處有期徒刑8月，並宣告緩刑3年確定；嗣又因違反肅
    清煙毒條例等案件，經法院分別判處有期徒刑3年6月、3 月
    、8月確定，上開緩刑因而撤銷，於83年9月30日入監執行，
    至85年3月12日獲准假釋出監；於假釋期間再因違反肅清煙
    毒條例案件，經法院判處有期徒刑3年4月確定，上開假釋亦
    因而撤銷，於92年1月11日入監執行，至96年7月15日執行完
    畢。詎其2人仍不知悔改，基於共同意圖為自己不法之所有
    之犯意聯絡，於97年2月17日15時30分許，由甲○○攜帶其
    所有客觀上足以威脅人生命、身體，可供兇器使用之螺絲起
    子1支，至臺中市○○路252號原為乙○○經營之「男人樂翻
    KTV」（現已歇業，由胡倉誠管理），由該KTV廚房大門進入
    該KTV內（無故侵入他人建築物部分未據告訴），丁○○竊
    取造景燈具1座，得手後暫置於該KTV「117包廂」旁之走廊
    ，而甲○○則接續竊取電線。旋為胡倉誠發現後報警，而於
    同日16時40分許，為警在上址當場查獲，並扣得甲○○所有
    之螺絲起子1支。
二、案經臺中市警察局第三分局報告臺灣臺中地方法院檢察署檢
    察官偵查起訴。
    理    由
一、上開犯罪事實，業據被告甲○○、丁○○於警詢、偵查中及
    本院審理時坦承不諱，核與證人乙○○、胡倉誠於警詢證述
    情節大致相符，且有贓物認領保管單、現場平面圖各1張及
    現場與贓物照片21張附卷可稽，並有扣案之螺絲起子1支可
    資佐證，足認被告之自白與事實相符，應堪採信。本案事證
    明確，被告2人犯行堪以認定。
二、按刑法第321條第1項第3款之攜帶兇器竊盜罪，所謂兇器，
    其種類並無限制，凡客觀上足對人之生命、身體構成威脅，
    具有危險性之兇器均屬之，本件扣案之螺絲起子1支為金屬
    製造且有一端呈尖銳狀，持以毆打或擊刺他人，顯足以使人
    成傷或致命，堪認為兇器無誤。次按刑法上之未遂犯，必須
    已著手於犯罪行為之實行而不遂，始能成立，刑法第25條第
    1項規定甚明。且刑法上之接續犯，就各個單獨之犯罪行為
    分別以觀，雖似各自獨立之行為，惟因其係出於單一之犯意
    ，故法律上仍就全部之犯罪行為給予一次之評價，而屬單一
    一罪，其部分行為如已既遂，縱後續之行為止於未遂或尚未
    著手，自應論以既遂罪。本案被告2人既已將行竊所得造景
    燈具、電線等物，暫置放於該KTV走廊，接續竊取其他財物
    ，顯已將該贓物置於自己實力支配之下，揆諸前開說明，自
    應論以既遂罪。故核被告甲○○、丁○○等2人所為，均係
    犯刑法第321條第1項第2款、第3款之踰越門扇、攜帶兇器竊
    盜罪。公訴意旨認被告2人所為，係犯刑法第321條第2項、
    第1項第3款之攜帶兇器竊盜未遂罪，尚有未恰，但已經公訴
    檢察官於本院審理時更正，併予敘明。被告2人就上開犯行
    ，有犯意聯絡與行為分擔，為共同正犯。又被告甲○○曾於
    94年間因犯竊盜罪，經法院判處有期徒刑8月確定，於95年6
    月1日執行完畢；又於95年間因違反毒品危害防制條例案件
    ，經法院判處有期徒刑7月確定，並於96年7月16日執行完畢
    ；丁○○曾於81年間因犯偽造文書案件，經法院判處有期徒
    刑8月，並宣告緩刑3年確定，嗣又因違反肅清煙毒條例等案
    件，經法院分別判處有期徒刑3年6月、3月、8月確定，上開
    緩刑因而撤銷，於83年9月30日入監執行，至85年3月12日獲
    准假釋出監，於假釋期間再因違反肅清煙毒條例案件，經法
    院判處有期徒刑3年4月確定，上開假釋亦因而撤銷，於92
    年1月11日入監執行，至96年7月15日執行完畢，有臺灣高等
    法院被告刑案資料紀錄表附卷可稽，其於5年以內故意再犯
    有期徒刑以上之本罪，為累犯，均應依刑法第47條第1項之
    規定，加重其刑。爰審酌被告2人正值青壯，卻不思以正當
    手段獲取財物，而以上開非和平之手段竊盜，其智識程度、
    所竊財物之數量、價值及犯後坦承犯行之態度等一切情狀，
    分別量處如主文所示之刑，以示懲儆。扣案之螺絲起子1支
    ，為被告甲○○所有供犯罪所用之物，業據其供承在卷，應
    依刑法第38條第1項第2款規定宣告沒收。另扣案之木梯1具
    、老虎鉗、一字型螺絲起子、美工刀、剪刀各1支等物，並
    無證據足認係被告所有；及在機車內所查扣之三向螺絲扳手
    、一字型螺絲起子、鐵鎚、斧頭、老虎鉗、斜口鉗、萬用開
    口板手、手電筒、鋸子、鏟子各1支、T字型螺絲扳手2支、
    螺絲板手6支、美工刀片1盒、鋼製捲尺1個等物，亦無證據
    足認係供被告預備犯本件犯罪之物，爰均不予宣告沒收，併
    此敘明。
據上論斷，依刑事訴訟法第273條之1第1項、第299條第1項前段
，刑法第28條、第321條第1項第2款、第3款、第47條第1項、第
38條第1項第2款，判決如主文。
本案經檢察官丙○○到庭執行職務。
中    華    民    國    97    年     4    月    8    日
                  刑事第十六庭  法  官  楊文廣
上正本證明與原本無異。
如不服本判決，應於收受送達後10日內向本院提出上訴書狀（應
敘述具體理由並附繕本）。
上訴書狀如未敘述理由，應於上訴期間屆滿後20日內補提理由書
於本院。
                                書記官  葉泰濃
中    華    民    國    97    年     4    月    8    日
附錄本案論罪科刑法條：
刑法第321條第1項
犯竊盜罪而有左列情形之一者，處六月以上五年以下有期徒刑：
一、於夜間侵入住宅或有人居住之建築物、船艦，或隱匿其內而
    犯之者。
二、毀越門扇、牆垣或其他安全設備而犯之者。
三、攜帶兇器而犯之者。
四、結夥三人以上而犯之者。
五、乘火災、水災或其他災害之際而犯之者。
六、在車站、埠頭而犯之者。


司法院資訊處製作；財團法人民間司法改革基金會備份。
